【裁判字號】    90,交抗,472
【裁判日期】    901212
【裁判案由】    違反道路交通管理處罰條例
【裁判全文】
臺灣高等法院刑事裁定                              九十年度交抗字第四七二號
    抗  告  人
    即受處分人  甲○○
右抗告人因違反道路交通管理處罰條例案件，不服臺灣士林地方法院九十年交聲字第
二一八號，中華民國九十年九月二十一日裁定，提起抗告，本院裁定如左：
    主  文
抗告駁回。
    理  由
一、按汽車駕駛人有飲酒後其吐氣所含酒精成份超過每公升０‧二五毫克以上之情形
    者，不得駕車，又汽車駕駛人駕駛汽車有酒精濃度過量情形者，處新臺幣六千元
    以上一萬二千元以下罰鍰，並當場禁止其駕駛及吊扣其駕駛執照六個月，道路交
    通安全規則第一百十四條第二款、修正前道路交通管理處罰條例第三十五條第一
    項第一款及第六十三條第一項第三款分別定有明文。
二、抗告意旨略以：抗告人因未有飲酒之事實，並不知悉體內含有酒精成分，而係於
    遭臨檢後，才檢討推測可能係因伊食用含有米酒成分之藥燉羊肉所致，而原裁定
    所據之舉發單、裁決書、酒精濃度測試報告均僅為表面事實，爰請求就本件事實
    為人性化、合理、公平之判定云云。
三、經查：本件抗告人即受處分人甲○○於九十年四月十二日凌晨一時四十七分許，
    駕駛車牌號碼ＤＮ—四六七九號自用小客車，行經臺北市麥帥一橋時，由臺北市
    政府警察局交通警察大隊松山分隊員警測試抗告人當時吐氣中酒精濃度為０‧四
    四毫克，並掣單舉發抗告人違反修正前道路交通管理處罰條例第三十五條第一項
    第一款規定，嗣經臺北市交通事件裁決所援引前開規定，裁處罰鍰新台幣一萬二
    千元，並吊扣駕駛執照六月等情，有舉發單、台北市政府警察局松山分局函、裁
    決書、酒精濃度測試報告等在卷可按，堪認為真實。而道路交通管理處罰條例第
    三十五條第一項第一款之規定，係規範體內酒精濃度過高者不得駕車，並不區分
    體內酒精濃度之來源為何，自非僅以飲酒為限，是縱抗告人所辯屬實，仍違反前
    開規定。又道路交通管理處罰條例第三十五條第一項於九十年一月十七日修正，
    同年六月一日起施行，修正前該條第一項第一款規定：「汽車駕駛人，酒精濃度
    過量者，處新台幣六千元以上一萬二千元以下罰鍰，並當場禁止其駕駛及吊扣其
    駕駛執照六個月」，修正後該條規定：「汽車駕駛人，酒精濃度過量者，處新台
    幣一萬五千元以上六萬元以下罰鍰，並當場禁止其駕駛及吊扣其駕駛執照一年」
    ，修正後罰鍰額度較高，對受處分人較為不利，應適用修正前之規定。原裁定以
    原處分機關依修正前之道路交通管理處罰條例第三十五條第一項第一款規定所為
    之裁處，依法洵屬正當，而依道路交通案件處理辦法第十九條駁回其異議，經核
    並無不合，抗告人仍執陳詞，指摘原裁定不當，為無理由，應予駁回。
據上論斷，應依道路交通案件處理辦法第二十五條、第二十六條，刑事訴訟法第四百
十二條，裁定如主文。
中      華      民      國    九十      年    十二      月      十二    日
                              臺灣高等法院刑事第十五庭
                                  審判長法  官  房  阿  生
                                        法  官  雷  元  結
                                        法  官  鄧  振  球
右正本證明與原本無異。
不得再抗告。
                                        書記官  洪  秋  帆
中      華      民      國    九十      年    十二      月      十三    日


司法院資訊處製作；財團法人民間司法改革基金會備份。
